---
title: "IntroducciónR"
output:
  html_document:
    mathjax: default
    selfcontained: False
    fig_height: 6
    fig_width: 8
    theme: journal
    highlight: zenburn
    toc: yes
    toc_depth: 3
    toc_float:
      collapsed: no
      smooth_scroll: yes
---

```{r include = FALSE}
knitr::opts_chunk$set(echo = FALSE)
```
## CONTENIDOS
1. Preguntas

* Pregunta 1

* Preugnta 2

* Pregunta 3 

* Pregunta 4


## Pregunta 1
Crear un identificador de nombre "ciudad" y asigne como valor el nombre de alguna ciudad

```{r muestra, echo = TRUE}

ciudad <- "Cuenca"
print(ciudad)

```
## Pregunta 2
Crear un identificador de nombre "pais_andes" y asigne como valor los nombres de los países por donde cruza la cordillera de Los Andes

```{r muestr, echo = TRUE}

pais_andes <- c("Argentina", "Bolivia", "Chile", "Colombia", "Ecuador", "Perú", "Venezuela")
print(pais_andes)
```
## Pregunta 3
Crear un dataframe con 12 eventos (files) y 5 variables (columnas), cada columna debe tener diferentes tipos de datos (entero, decimal, caracter, logico)

```{r muest, echo = TRUE}
precio <- c(2.37, 1.56, 1.4, 2.96, 2.53, 2.16,
          3.38, 3.62, 4.03, 2.59, 2.15, 1.85)
personas <- paste0("person", 1:12)
filas <- paste0("B1", 1:12)
mes <- c("enero", "febrero", "marzo", "abril", "mayo", "junio",
         "julio", "agosto", "septiembre", "octubre", "noviembre", "diciembre")
datos <- data.frame(mes = mes, precio = precio, personas = personas, filas = filas)
names(datos)
print(datos)
```
